臺灣臺北地方法院交通事件裁定　　　　 94年度交聲字第516號
　　原處分機關　臺北市交通事件裁決所
　　異　議　人
　　即受處分人　甲○○
上列異議人即受處分人因違反道路交通管理處罰條例案件，對於
臺北市交通事件裁決所中華民國九十四年五月二十日以北市裁二
字第裁二二－Ａ00000000號所為之處分（原舉發案號：
臺北市政府警察局北市警交大字第Ａ00000000號），聲
明異議，本院裁定如下：
    主  文
異議駁回。
    理  由
一、本件異議意旨略以：異議人甲○○於民國九十四年二月四日
    下午四時三分許，駕駛車牌號碼ＢＵ－三七一三號自用小客
    貨車，前往臺北市城隍廟領取救助金新臺幣（下同）一千二
    百元，將車停放在臺北市○○街○段七號前時，車上尚有其
    子乘坐在內，停車時間不到二分鐘，即遭員警以併排停車為
    由製單舉發，經向原處分機關即臺北市交通事件裁決所異議
    後，原處分機關仍認其有上開違規行為，並依違反道路交通
    管理處罰條例第五十六條第一項第六款規定，裁處異議人罰
    鍰一千二百元。惟異議人於上開時、地之停車時間極為短暫
    ，且家境清寒，無力繳付罰鍰。為此，聲明異議。
二、汽車駕駛人停車時，有併排停車之情形者，處新臺幣六百元
    以上一千二百元以下罰鍰；又汽車駕駛人違規停車而駕駛人
    不在場，當場不能製單舉發者，得對汽車所有人逕行舉發處
    罰，道路交通管理處罰條例第五十六條第一項第六款、第七
    條之二第一項第三款分別定有明文。經查：異議人甲○○有
    於上開時、地駕駛上開自用小客貨車併排停車之違規事實，
    業據異議人具狀陳明不諱，且有臺北市政府警察局中正第一
    分局九十四年六月二十日北市警中正一分交字第０九四三一
    七二二三００號函及函覆之違規採證照片各一份在卷可稽。
    又所謂臨時停車係指車輛因上、下人、客，裝卸物品，其引
    擎未熄火，停止時間未滿三分鐘，保持立即行駛之狀態者，
    道路交通管理處罰條例第三條第九款亦設有明文。而異議人
    於上開時、地停車之理由，係為下車前往臺北市城隍廟領取
    救助金一節，亦據異議人具狀陳明在卷，顯與上開道路交通
    管理處罰條例第三條第九款所定因人員上下車或裝卸貨物之
    事由不符，且未保持立即行駛之狀態，此觀諸上開違規採證
    照片一張自明，是縱異議人於該處停車之時間確如異議人所
    述僅僅二分鐘，亦不得以停車時間尚未超過三分鐘，係在該
    處臨時停車為由免罰，況臨時停車亦不得併排停車，同條例
    第五十五條第四款亦規定甚明。另法律之前，人人平等，汽
    車駕駛人有違反道路交通管理處罰條例規定之違規行為者，
    無論身分、地位、貧富、智識，均等同視之，不因富者而超
    罰，亦不因貧者而免罰，異議人辯稱其家境貧困無力繳付罰
    鍰云云，要與異議人之上開違規行為無關。從而，異議人上
    開所辯，要無可採，其確有於上開時、地違規併排停車之違
    規事實，洵堪認定。原處分機關依前開道路交通管理處罰條
    例第五十六條第一項第六款、第七條之二第一項第三款規定
    ，裁處異議人罰鍰一千二百元，於法並無不合，異議人之異
    議為無理由，應予駁回。
據上論斷，應依道路交通管理處罰條例第八十七條第二項，道路
交通案件處理辦法第十九條，裁定如主文。
中　　華　　民　　國　　94　　年　　8 　　月　　3 　　日
                        臺灣臺北地方法院交通法庭
                            法　官  吳麗英
以上正本證明與原本無異。
如不服本裁定，應於送達後五日內，向本院提出抗告狀。
　　　　　　　　　　　　　　書記官　田華仁
中　　華　　民　　國　　94　　年　　8 　　月　　10　　日
